臺灣桃園地方法院刑事判決
110年度訴字第466號
公  訴  人  臺灣桃園地方檢察署檢察官 
被      告  吳宗俱


指定辯護人  公設辯護人彭詩雯  
上列被告因違反槍砲彈藥刀械管制條例等案件，經檢察官提起公
訴（110年度偵字第6852號），本院判決如下：
    主  文
吳宗俱犯未經許可持有非制式手槍罪，累犯，處有期徒刑伍年捌
月，併科罰金新臺幣拾萬元，罰金如易服勞役，以新臺幣壹仟元
折算壹日。
又犯恐嚇危害安全罪，處有期徒刑陸月，如易科罰金，以新臺幣
壹仟元折算壹日。
扣案如附表編號㈠所示之物沒收。
    事  實
一、吳宗俱明知具殺傷力之非制式手槍、子彈均為槍砲彈藥刀械
    管制條例所規定之管制物品，非經主管機關許可，不得持有
    ，詎其：㈠基於非法持有具殺傷力之非制式手槍及子彈之犯
    意，於民國107年4、5月間之某日，在桃園市○○區○○路0段00
    0巷00號之住所，自到訪上址之「許春生（已歿）」處，取
    得如附表編號㈠至㈣所示具殺傷力之非制式手槍（下稱本案手
    槍）、子彈及編號㈤所示彈殼之子彈，自斯時起非法持有之
    。㈡為能在桃園市○○區○○○段00地號之建案工地（建造執照號
    碼：(109)桃市都建執照字第會園01048號，下稱本案工地）
    經營福利社，於110年1月14日中午12時35分許，偕同蕭玉如
    、謝朝富至本案工地，向本案工地負責人詹志豪表示其欲承
    包經營本案工地福利社，因詹志豪拒絕其要求，並表示已由
    吳文龍承包、其可自行與吳文龍協調，而心生不滿，即偕同
    蕭玉如、謝朝富離去；復於同（14）日下午1時30分許，2度
    偕同蕭玉如、謝朝富至本案工地，向詹志豪展示其繫於腰間
    之本案手槍後，即偕同蕭玉如、謝朝富離去；再於同（14）
    日下午2時10分許，3度偕同蕭玉如、謝朝富至本案工地，與
    稍早另經詹志豪通知到場之吳文龍，就本案工地福利社之承
    包經營事宜發生口角，因吳文龍拒絕由其承包經營，竟基於
    恐嚇危害安全之犯意，持本案手槍暨其內子彈，朝其右斜上
    方射擊1發，以此行為恫嚇站立在其前方約1公尺餘之吳文龍
    ，使吳文龍心生畏懼，致生危害於安全，嗣因吳文龍旋即上
    前與之爭奪本案手槍，並要求其離去，乃偕同蕭玉如、謝朝
    富離去；適有黃素燕行經本案工地旁，因見上開槍擊事件而
    報警處理，嗣經警到場扣得如附表編號㈤所示之彈殼，循線
    並依檢察官之拘票，於110年1月15日下午2時53分許，在其
    當時位在桃園市○○區○○路000巷00號1樓之居所拘提之，再得
    其同意於同（15）日下午2時58分許，在上址居所搜扣得如
    附表編號㈠至㈣所示之物，而查悉上情。
二、案經桃園市政府警察局大園分局報告臺灣桃園地方檢察署檢
    察官偵查起訴。　　　
　　理  由
一、證據能力部分：
  ㈠按被告以外之人於審判外之言詞或書面陳述，除法律有規定
    者外，不得作為證據，刑事訴訟法第159條第1項定有明文。
    經查：證人詹志豪、吳文龍於警詢時所為之陳述，均係被告
    以外之人於審判外之陳述，且經被告吳宗俱及其辯護人爭執
    此部分之證據能力（見本院卷一，第67頁），復無其他傳聞
    例外之規定可資適用，依上揭規定，此部分之陳述，無證據
    能力。
　㈡次按被告以外之人於審判外之陳述，雖不符刑事訴訟法第159
    條之1至第159條之4之規定，而經當事人於審判程序同意作
    為證據，法院審酌該言詞陳述或書面陳述作成時之情況，認
    為適當者，亦得為證據；當事人、代理人或辯護人於法院調
    查證據時，知有第159條第1項不得為證據之情形，而未於言
    詞辯論終結前聲明異議者，視為有前項之同意，刑事訴訟法
    第159條之5定有明文。經查：證人黃素燕於警詢時所為之陳
    述，雖係被告以外之人於審判外之陳述，然被告及其辯護人
    對此部分之證據能力未予爭執，且請求列為本案證據，迄言
    詞辯論終結前亦未聲明異議（見本院卷一，第68頁，本院卷
    二，第144頁），本院審酌上開證據製作時之情況，無違法
    、不當或顯不可信之狀況，認為以之作為證據為適當，得作
    為證據。
　㈢本判決下列認定事實所引用之非供述證據，並無證據證明係
    公務員違背法定程序取得之證據，且與本案待證事實具有自
    然之關聯性，均得作為證據。
二、認定事實所憑之證據及理由： 
  ㈠上揭事實，業據被告於警詢、偵訊、本院準備程序及審判中
    就構成要件事實、與構成要件直接相關之基本事實坦承不諱
    （見偵卷，第13至18頁、第167至170頁、第187至190頁；本
    院卷一，第43至46頁、第66至67頁，本院卷二，第49頁、第
    147至150頁），且經證人詹志豪於偵訊時及本院審判中、證
    人吳文龍於偵訊時及本院審判中、證人黃素燕於警詢時及本
    院審判中證述明確（見偵卷，第69至70頁、第197至200頁；
    本院卷二，第114至142頁），復有證人蕭玉如、謝朝富於警
    詢及偵訊時之所證可佐（見偵卷，第29至33頁、第45至51頁
    、第219至222頁），並有臺灣桃園地方檢察署檢察官拘票、
    被告自願受搜索同意書、桃園市政府警察局大園分局搜索扣
    押筆錄、扣押物品目錄表、沿線監視器錄影擷取畫面、現場
    照片、內政部警政署刑事警察局110年3月8日刑鑑字第11000
    11350號鑑定書及110年6月1日刑鑑字第1100055155號函在卷
    可稽（見偵卷，第11頁、第75至83頁、第101至105頁、第11
    1至120頁、第235至240頁；本院卷一，第73頁），又有如附
    表所示之物扣案可憑，足證被告前開出於任意性之自白與事
    實相符。
　㈡從而，本案事證明確，被告犯行均堪認定，應依法論科。
三、論罪：
  ㈠按槍砲彈藥刀械管制條例第7條、第8條等規定業於109年6月1
    0日修正公布，並自同年月12日生效施行，修正前第7條原規
    定：「（第1項）未經許可，製造、販賣或運輸火砲、肩射
    武器、機關槍、衝鋒槍、卡柄槍、自動步槍、普通步槍、馬
    槍、手槍或各類砲彈、炸彈、爆裂物者，處無期徒刑或7年
    以上有期徒刑，併科新臺幣3,000萬元以下罰金。（第4項）
    未經許可，持有、寄藏或意圖販賣而陳列第1項所列槍砲、
    彈藥者，處5年以上有期徒刑，併科新臺幣1,000萬元以下罰
    金。」，第8條原規定：「（第1項）未經許可，製造、販賣
    或運輸鋼筆槍、瓦斯槍、麻醉槍、獵槍、空氣槍或第4條第1
    項第1款所定其他可發射金屬或子彈具有殺傷力之各式槍砲
    者，處無期徒刑或5年以上有期徒刑，併科新臺幣1,000萬元
    以下罰金。（第4項）未經許可，持有、寄藏或意圖販賣而
    陳列第1項所列槍枝者，處3年以上10年以下有期徒刑，併科
    新臺幣700萬元以下罰金。」；修正後第7條規定：「（第1
    項）未經許可，製造、販賣或運輸『制式或非制式』火砲、肩
    射武器、機關槍、衝鋒槍、卡柄槍、自動步槍、普通步槍、
    馬槍、手槍或各類砲彈、炸彈、爆裂物者，處無期徒刑或7
    年以上有期徒刑，併科新臺幣3,000萬元以下罰金。（第4項
    ）未經許可，持有、寄藏或意圖販賣而陳列第1項所列槍砲
    、彈藥者，處5年以上有期徒刑，併科新臺幣1,000萬元以下
    罰金。」，第8條則規定：「（第1項）未經許可，製造、販
    賣或運輸『制式或非制式』鋼筆槍、瓦斯槍、麻醉槍、獵槍、
    空氣槍或第4條第1項第1款所定其他可發射金屬或子彈具有
    殺傷力之各式槍砲者，處無期徒刑或5年以上有期徒刑，併
    科新臺幣1,000萬元以下罰金。（第4項）未經許可，持有、
    寄藏或意圖販賣而陳列第1項所列槍砲者，處3年以上10年以
    下有期徒刑，併科新臺幣700萬元以下罰金。」，依本次修
    法草案總說明意旨可知，其主要立法目的在於有效遏止持「
    非制式槍砲」進行犯罪情形，認「非制式槍砲」與「制式槍
    砲」之罪責有一致之必要，故於第4條、第7條至第9條增加
    「制式或非制式」之構成要件，亦即不分制式或非制式，凡
    屬第7條所列各類槍砲型式之槍砲，有殺傷力者，概依第7條
    規定處罰。
　㈡次按未經許可持有手槍，其持有之繼續，為行為之繼續，亦
    即一經持有手槍，罪已成立，但其完結須繼續至持有行為終
    了時為止；其間法律縱有變更，然其行為既繼續實施至新法
    施行以後，即與犯罪後法律有變更之情形不同，不生新舊法
    比較適用之問題（最高法院95年度台上字第2250號判決意旨
    參照）。經查：被告持有如附表所示槍彈期間，係自107年4
    、5月間之某日起，迄110年1月15日為警查獲時止，是其非
    法持有非制式手槍之犯行，終了日係在槍砲彈藥刀械管制條
    例第7條、第8條修正公布施行（109年6月10日修正公布，並
    自同年月12日生效施行）之後，揆諸上揭說明，並無行為後
    法律變更可言，應逕行適用修正後、現行之槍砲彈藥刀械管
    制條例第7條第4項論處。公訴意旨認被告就事實一、㈠持有
    非制式手槍之部分，應比較新舊法，並應適用修正前之槍砲
    彈藥刀械管制條例第8條第4項之規定論罪，容有所誤。惟經
    本院當庭告知被告應變更之罪名（見本院卷二，第148頁）
    ，無礙於其訴訟防禦權之行使，本院自得變更法條予以論斷
    。
　㈢核被告所為，係犯槍砲彈藥刀械管制條例第7條第4項未經許
    可持有非制式手槍、同條例第12條第4項未經許可持有子彈
    及刑法第305條恐嚇危害安全等罪。
　㊀公訴意旨認被告就事實一、㈡之所為，係犯刑法第271條第2項
    、第1項殺人未遂罪，容有所誤。蓋：
　⒈按刑法上之故意，依第13條第1項、第2項規定，分為直接故
    意（或稱確定故意）與間接故意（或稱不確定故意）二種；
    前者指行為人對於構成犯罪之事實，明知並有使之發生該事
    實之決意，進而實行該犯罪決意之行為；後者指行為人對於
    構成犯罪之事實，預見其發生之可能，因該犯罪事實之發生
    不違背其本意，乃予容認，任其發生之情形而言（最高法院
    110年度台上字第4881號判決意旨參照）。又刑法第13條第2
    項之不確定故意（學理上亦稱間接故意、未必故意），與第
    14條第2項之有認識過失，皆有「預見」二字，乃指基於經
    驗法則、論理法則，可以預料得見如何之行為，將會有一定
    結果發生之可能，而其區別，端在前者之行為人，對於構成
    犯罪之事實，預見其發生，而此發生不違背本意，存有「認
    識」及容任發生之「意欲」要素；後者，係行為人對於構成
    犯罪之事實，雖然預見可能發生，卻具有確定其不會發生之
    信念，亦即祇有「認識」，但欠缺希望或容任發生之「意欲
    」要素（臺灣高等法院臺南分院103年度上訴字第496號判決
    意旨參照）。復按任何故意犯罪之行為，一般皆源於犯罪之
    動機，尤在殺人之重罪，行為人係以欲置被害人於死地戕害
    其生命為目的，通常應有其犯罪動機之存在，或為情殺、仇
    殺、財殺等目的而殺人，均應有其殺人之動機，始足以形成
    殺人之意思，進而為殺人之決意，而著手殺人（最高法院79
    年度台上字第3418號判決意旨參照）。
　⒉訊據被告固坦承有事實欄所載之犯行等情不諱，惟堅詞否認
    有何殺人之犯意，辯稱：我開槍的目的是不爽，因為吳文龍
    不讓我做，我不高興；我是要嚇他，我要殺他的話就往前面
    打就會打到他了，可是我是對空鳴槍，我是氣憤，我是他堂
    叔，我們有親戚關係等語（見本院卷一，第45頁；本院卷二
    ，第136頁）。經查：
　　①證人吳文龍於偵訊時及本院審判中證稱：我不覺得吳宗俱
      有要傷害我的意思，後來他雖然有對我開槍，但我認為只
      是在警告我，沒有要殺我的意思，我當時對吳宗俱口氣不
      好，可能是這樣他就生氣了；我與吳宗俱從小認識到大，
      他家就住我家隔壁，我的輩份較小，但還是玩在一起，吳
      宗俱不是真的想傷害我，吵架的時候吳宗俱沒有拿槍出來
      ，是後來吵起來不高興，我們兩個都很生氣，我說「你現
      在是要衝啥小（臺語）」，吳宗俱才拿出來；當時他面對
      我，右手持槍往右斜上方射擊，槍口確定不是對人，我們
      之間大概有1公尺多的距離，他開完槍後我趕快去抓他的
      槍，因為我會怕，我有把槍搶走，然後我就丟還給他，因
      為我知道他不可能會殺我，我把槍丟到他身上，叫他趕快
      走等語（見偵卷，第199頁；本院卷二，第128至135頁）
      ，是依證人吳文龍之所證，核與被告前揭所辯大致相符。
      又證人黃素燕於警詢時及本院審判中均證稱：持槍之人是
      往上、往天空射擊等語（見偵卷，第69至70頁；本院卷二
      ，第137至142頁），亦與被告前揭所辯及證人吳文龍上揭
      所證無牴觸之情。再參以被告與吳文龍兩人自幼相識，因
      本案工地福利社之承包經營事宜發生口角，被告始持槍射
      擊，是尚難逕認被告僅因此一細故，即萌生殺害吳文龍之
      犯罪動機及犯意，且被告僅射擊1發，射擊方向並非朝吳
      文龍之人身方向射擊，亦未擊中吳文龍，自難認其「認識
      」其行為將危害吳文龍之生命，且有使之發生之「決意」
      ，或有容任發生之「意欲」，自難認被告有殺人之確定故
      意或不確定故意，而遽以殺人未遂之罪責相繩。
　　②證人詹志豪於偵訊時固證稱：吳宗俱看到吳文龍後就與吳
      文龍發生爭執，拿出腰間的黑色手槍對吳文龍射擊，但吳
      文龍有閃開沒有被射到等語（見偵卷，第198頁），然其
      於本院審判中亦證稱：我與吳宗俱、吳文龍的位置有一段
      距離，大概20、30公尺，我不是面對他們，因為我那時旁
      邊有些東西要擺放，沒有很刻意看他們在幹嘛，有聽到槍
      聲，沒有看到槍擊，沒看到如何射擊，我是聽到槍聲轉過
      去，看到槍頭指著下面，所以我判斷子彈的落點應該是在
      吳文龍腳的附近，吳文龍當場沒有說「幹嘛射我、我差點
      被你射到」等之類的話，後來他走過來跟我講「沒事了、
      沒事了」，我們就繼續工作等語（見本院卷二，第114至1
      27頁）。是其既與被告等人有一段之距離，且係於聽聞槍
      響後，始朝被告等人之方向察看，並依所見槍響後之槍口
      方向，判斷槍擊時之槍口方向，兩者自有時間上之落差，
      則本案槍擊時之槍口實際方向，自應以當時與被告發生爭
      執、且站立在被告前方約1公尺餘之證人吳文龍所證較為
      可採。
　　③至被告於110年2月9日偵訊時雖曾供稱：（問：是否承認當
      時有殺死吳文龍的想法？）我沒有，我只是一時氣憤才開
      槍的。（後改稱）我承認當時有想殺死他的想法等語（見
      偵卷，第188頁）。惟細譯被告上開偵訊時之供述內容，
      被告於偵訊伊始未供稱有朝吳文龍之人身開槍，嗣經檢察
      官質以其先前說詞及本案經過後，始應檢察官「承不承認
      、承認…對不對」之訊問，而供稱「承認」二字，然其就
      殺人未遂之構成要件事實，或與構成要件直接相關之基本
      事實，均未有何進一步之陳述等情，有本院110年10月19
      日勘驗筆錄在卷可稽（見本院卷一，第44至47頁）。按被
      告或共犯之自白，不得作為有罪判決之唯一證據，仍應調
      查其他必要之證據，以察其是否與事實相符，刑事訴訟法
      第156條第2項定有明文，其立法旨意乃在防範被告或共犯
      自白之虛擬致與真實不符，故對自白在證據上之價值加以
      限制，明定須藉補強證據以擔保其真實性（最高法院102
      年度台上字第3900號判決意旨參照），尤以認定事實適用
      法律乃法院職責之所在，行為人之行為是否涉有犯罪或該
      當何罪，當依客觀事實及法律解釋而為調查與評價，尚不
      能僅因行為人為認罪（甚或概括認罪）之表示，即置客觀
      事實及法律解釋不論，而逕以該罪之罪責相繩。被告上開
      於110年2月9日偵訊時之所供，既與前揭事證不符，且細
      譯其所供「承認」二字，又係應檢察官承認與否之訊問而
      答，並非就構成要件事實或與構成要件直接相關之基本事
      實為具體之陳述，則此部分之自白是否與事實相符，實有
      所疑，自不能憑此逕認被告有公訴意旨所指殺人未遂之犯
      行。
　　④本案此部分證據所證明者，未達通常一般之人均不致有所
      懷疑，而得確信公訴意旨此部分所指為真實之程度，依罪
      疑唯輕原則，應為被告有利之認定，自難遽令擔負公訴意
      旨所指之殺人未遂罪責。
　⒊從而，公訴意旨認被告就事實一、㈡之所為，係犯刑法第271
    條第2項、第1項殺人未遂罪，容有所誤。惟基於社會基本事
    實同一，且經本院當庭告知被告應變更之罪名（見本院卷二
    ，第148頁），無礙於其訴訟防禦權之行使，本院自得變更
    法條予以論斷。
　㊁被告未經許可持有槍彈，其持有之繼續，為行為之繼續，亦
    即一經持有槍彈，罪已成立，但其完結須繼續至持有行為終
    了時為止，已如前述，是其持有槍彈等行為，應僅各論以實
    質上一罪。
　㊂又按非法製造、轉讓、持有、寄藏槍砲彈藥刀械等違禁物，
    所侵害者為社會法益，如所製造、轉讓、持有、寄藏客體之
    種類相同（如同為手槍，或同為子彈者），縱令同種類之客
    體有數個（如數支手槍、數顆子彈），仍為單純一罪，不生
    想像競合犯之問題；若同時製造、轉讓、持有、寄藏不同種
    類之客體（如同時持有手槍及子彈），則為一行為觸犯數罪
    名之想像競合犯（最高法院82年度台上字第5303號判決意旨
    參照）。是被告持有如附表所示之槍彈，係以一持有行為，
    同時觸犯未經許可持有非制式手槍及未經許可持有子彈等罪
    ，為想像競合犯，依刑法第55條前段規定，從一重以未經許
    可持有非制式手槍罪處斷。
　㊃再按未經許可持有槍、彈，以之犯他罪，兩罪間之關係如何
    ，端視其開始持有之原因為斷，如行為人為犯特定之罪而持
    有槍、彈，並於持有槍、彈後即緊密實行該特定犯罪，二者
    有部分合致，且犯罪目的單一，應評價為一行為觸犯數罪名
    之想像競合犯，從一重處斷；若對於他罪係臨時起意，或早
    已非法持有槍、彈，其後另行起意犯罪，或意圖犯甲罪而持
    有槍、彈，卻持以犯乙罪，均應以數罪併罰論處（最高法院
    109年度台上字第1687號、103年度台上字第4535號判決意旨
    參照）。經查：被告於107年4、5月間之某日持有本案槍彈
    ，嗣於110年1月14日始持本案槍彈另行起意而犯恐嚇危害安
    全罪，是二者犯意各別，行為互殊，應分論併罰。
四、科刑：　　
  ㈠累犯不予加重其刑之說明：
　㊀被告前因違反毒品危害防制條例案件，經：①臺灣板橋地方法
    院（現更名為臺灣新北地方法院）100年度訴字第885號判決
    處有期徒刑9月確定，②本院100年度審訴字第2365號判決處
    有期徒刑10月確定，上開罪刑接續執行，並插接執行另案殘
    刑，嗣於103年4月15日縮短刑期假釋出監並付保護管束，於
    103年8月3日縮刑期滿，因所餘刑期內未經撤銷假釋，其未
    執行之刑，以已執行論而執行完畢等情，有臺灣高等法院被
    告前案紀錄表在卷可憑。
　㊁是被告於103年8月3日徒刑執行完畢5年以內，故意再犯本案
    事實一、㈠（於107年4、5月間之某日）有期徒刑以上之罪，
    此部分為累犯。然審酌其上開前案與本案之犯罪型態不同，
    犯罪之動機、手段尚屬有間，參酌司法院大法官釋字第775
    號解釋意旨，認此部分尚無依刑法第47條第1項規定加重其
    刑之必要，爰不依此加重其刑。
　㈡爰以行為人之責任為基礎，審酌被告心智健全，知悉槍彈為
    法律嚴禁之違禁物，當能判斷其行為，足以引起社會治安犯
    罪問題，所生之危害顯非輕微，影響社會秩序情節重大，且
    其與證人吳文龍前無宿怨，僅因一時爭執，不思理性解決，
    竟持槍射擊恐嚇之，所為應予非難；惟念其犯後坦認犯行，
    尚非全無悔意，兼衡其行為之動機、目的，及持有槍彈之種
    類、數量及期間，暨其自陳國中畢業、家庭經濟狀況小康（
    見偵卷，第13頁）等一切情狀，量處如主文所示之刑，並就
    併科罰金、有期徒刑得易科罰金之部分，分別諭知易服勞役
    、易科罰金之折算標準，以示懲儆。
五、沒收： 　　
　　按違禁物，不問屬於犯罪行為人與否，沒收之，刑法第38條
    第1項定有明文。經查：扣案如附表編號㈠所示之物，係槍砲
    彈藥刀械管制條例第4條第1項第1款所列物品，乃未經許可
    不得持有之違禁物，爰依刑法第38條第1項規定宣告沒收。
    至扣案如附表編號㈡至㈣所示鑑驗試射之子彈，經擊發後剩餘
    之彈殼、彈頭，及編號㈤所示經擊發後剩餘之彈殼，均因不
    再具有子彈之功能，均已非違禁物，爰不予宣告沒收。　　
    　　　
據上論斷，應依刑事訴訟法第299條第1項前段，判決如主文。
本案經檢察官詹佳佩提起公訴，檢察官施韋銘到庭執行職務。 
中　　華　　民　　國　　111 　年　　2 　　月　　22　　日
                  刑事第十一庭  審判長法  官  潘政宏
                  　
                                      法  官  蔡旻穎

                                      法  官  翁健剛
以上正本證明與原本無異。
如不服本判決應於收受判決後20日內向本院提出上訴書狀，並應
敘述具體理由。其未敘述上訴理由者，應於上訴期間屆滿後20日
內向本院補提理由書(均須按他造當事人之人數附繕本)「切勿逕
送上級法院」。 
        　　　　　　　　　　　　　　　書記官　黃挺豪
中　　華　　民　　國　　111 　年　　2 　　月　　22　　日
附錄本案論罪科刑法條：
槍砲彈藥刀械管制條例第7條
未經許可，製造、販賣或運輸制式或非制式火砲、肩射武器、機
關槍、衝鋒槍、卡柄槍、自動步槍、普通步槍、馬槍、手槍或各
類砲彈、炸彈、爆裂物者，處無期徒刑或7年以上有期徒刑，併
科新臺幣3千萬元以下罰金。
未經許可，轉讓、出租或出借前項所列槍砲、彈藥者，處無期徒
刑或5年以上有期徒刑，併科新臺幣1千萬元以下罰金。
意圖供自己或他人犯罪之用，而犯前二項之罪者，處死刑或無期
徒刑；處徒刑者，併科新臺幣5千萬元以下罰金。
未經許可，持有、寄藏或意圖販賣而陳列第1項所列槍砲、彈藥
者，處5年以上有期徒刑，併科新臺幣1千萬元以下罰金。
意圖供自己或他人犯罪之用，以強盜、搶奪、竊盜或其他非法方
法，持有依法執行公務之人所持有之第1項所列槍砲、彈藥者，
得加重其刑至二分之一。
第1項至第3項之未遂犯罰之。
槍砲彈藥刀械管制條例第12條
未經許可，製造、販賣或運輸子彈者，處1年以上7年以下有期徒
刑，併科新台幣500萬元以下罰金。
未經許可，轉讓、出租或出借子彈者，處6月以上5年以下有期徒
刑，併科新台幣300萬元以下罰金。
意圖供自己或他人犯罪之用，而犯前二項之罪者，處3年以上10
年以下有期徒刑，併科新台幣700萬元以下罰金。
未經許可，持有、寄藏或意圖販賣而陳列子彈者，處5年以下有
期徒刑，併科新台幣300萬元以下罰金。
第1項至第3項之未遂犯罰之。
中華民國刑法第305條
以加害生命、身體、自由、名譽、財產之事恐嚇他人，致生危害
於安全者，處2年以下有期徒刑、拘役或9千元以下罰金。
附表：
編號 扣案物 扣案數量 鑑定結果 ㈠ 非制式手槍（含彈匣1個；槍枝管制編號：0000000000） 1支 認係非制式手槍，由仿手槍外型製造之槍枝，組裝已貫通之金屬槍管而成，擊發功能正常，可供擊發適用子彈使用，認具殺傷力。 ㈡ 非制式子彈 12顆 認均係非制式子彈，由口徑9mm制式空包彈組合直徑約8.9mm金屬彈頭而成，採樣4顆試射，均可擊發，認具殺傷力；另8顆嗣均經試射，均可擊發，認具殺傷力。 ㈢ 非制式子彈 6顆 認均係非制式子彈，由金屬彈殼組合直徑約8.9mm金屬彈頭而成，採樣2顆試射，可擊發，認具殺傷力；另4顆嗣均經試射，均可擊發，認具殺傷力。 ㈣ 非制式子彈 1顆 認係非制式子彈，由金屬彈殼組合直徑約9.0mm金屬彈頭而成，經試射，可擊發，認具殺傷力。 ㈤ 彈殼 1顆 認係已擊發遭截短之口徑9mm制式空包彈彈殼。